# 权益法下，被投资单位增发股份等原因引起持股比例下降的会计处理

提问人：duncan1116 时间：2014-04-26 22:47:39
这个计算思路很奇怪啊，我一直想不通。 我看了一下，我的算法没有考虑商誉，取得投资时，被投资单位的商誉是 400 ，因此，增资后的所有权益的账面价值份额是（4000+400+2000+800）*20%=1440，调增 140 所以，是不是应该这么理解呢？

回答人：chenyiwei
因为证监会解答中的思路是按照“部分处置”处理的，所以与股权比例下降的部分所对应的商誉也应当按比例转出，并影响投资视同处置损益的计算。但按照此处修订的投资准则，似乎没有看到对应商誉的转出，尚需进一步明确

提问人：zengfengxia 时间：2014-04-30 17:01:59
2014 版准则第 11 条和 2006 版准则第 13 条比较除了将净损益以外的其他净资产变动作为进一步细分之外，没有变化，能不能得出证监会监管问题解答相关规定已经失效的结论？

回答人：chenyiwei
从目前的准则字面规定看很可能是这样。但还是看看将来的准则指南如何表述再来下最终结论。